臺灣桃園地方法院刑事裁定　　　　　　　　93年度自字第18號
自　訴　人　甲○○　男　63歲.
自訴代理人　吳金棟律師
被　　　告　乙○○
上列被告因詐欺等案件，經自訴人提起自訴，本院裁定如下：
    主  文
自訴駁回。
    理  由
一、自訴意旨略以：被告乙○○夥同被告丙○○（由本院另行審
    結），利用熟識自訴人甲○○之女余若榛之機會，共同意圖
    為自己不法之所有，於民國九十三年一月三日起至同年月十
    三日止，施用詐術，使臺灣銀行中壢分行陷於錯誤，將自訴
    人存於該分行帳號000000000000號帳戶之存款
    新臺幣（下同）二百三十三萬五千元（包括活期存款三十三
    萬八千八百四十三元及定期存款四筆共一百九十九萬六千一
    百五十七元），利用轉帳及提款卡分次提領之方式，全數領
    取，因認被告乙○○涉有刑法第三百二十條第一項之普通竊
    盜及同法第三百三十九條第一項詐欺取財罪嫌。
二、按法院或受命法官於自訴案件第一次審判期日前訊問及調查
    結果，如認為案件有刑事訴訟法第二百五十二條、第二百五
    十三條、第二百五十四條之情形者，得以裁定駁回自訴，同
    法第三百二十六條第三項定有明文。
三、訊據被告乙○○堅決否認上揭犯行，辯稱：伊雖然認識被告
    丙○○及自訴人之女余若榛，但伊未與被告丙○○共同涉犯
    本案等語。自訴人認被告乙○○涉有本件犯行，無非係以被
    告乙○○前於九十二年三月至五月間，至林口長庚醫院幫忙
    照顧自訴人，其間自訴人曾委由被告乙○○以金融卡提款，
    被告乙○○因而知悉自訴人之提款卡密碼，據以推論被告乙
    ○○與被告丙○○共同涉犯本案為其所憑。惟按認定被告有
    罪之事實，應憑證據，如未能發現相當之證據，或證據不足
    以證明，自不能以推測或擬制之方法，以為裁判之基礎，最
    高法院四十年度台上字第八六號著有判例可稽。查本件自訴
    人對被告乙○○提起自訴，所據者僅為自訴人前述推測之想
    法，並無其他證據可證明被告乙○○與本案有何關係，業經
    自訴人陳述在卷（見本院九十三年十二月二十七日訊問筆錄
    ）；且被告丙○○於警詢、偵查時亦坦承係夥同自訴人之女
    余若榛盜領自訴人前述存款（見臺灣桃園地方法院檢察署九
    十三年度偵字第四七七一號卷第一四頁、九十三年度核退字
    第七八一號卷第六頁），並未提及被告乙○○亦涉有本件犯
    行；再由承辦員警調閱被告丙○○於九十三年一月十二日上
    午十時五十四分許，在桃園縣中壢市○○路一七一號新竹國
    際商業銀行東內壢分行提領現金之監視錄影帶畫面，亦無被
    告乙○○夥同被告丙○○共同提領現金之情事，實難認被告
    乙○○有何涉犯本案之積極證據可言，應認其犯罪嫌疑不足
    。
四、綜上所述，本件被告乙○○之犯罪嫌疑不足，應由本院裁定
    駁回自訴。
據上論斷，應依刑事訴訟法第三百二十六條第三項、第二百五十
二條第十款，裁定如主文。
中　　華　　民　　國　　94　　年　　7 　　月　　8 　　日
                  刑事第八庭  審判長法  官  曾家貽
                                    法  官  陳彥宏
                                    法  官  吳為平
得抗告
                                    書記官  賴朱梅
中　　華　　民　　國　　94　　年　　7 　　月　　11　　日
